臺灣桃園地方法院刑事判決　　　　　　 100年度易字第1387號
公　訴　人　臺灣桃園地方法院檢察署檢察官
被　　　告　廖湘華
上列被告因竊盜等案件，經檢察官提起公訴（100年度偵字第
30564號），本院改行簡式審判程序，判決如下：
    主  文
廖湘華損壞他人之門把鎖頭，足以生損害於他人，累犯，處拘役
肆拾陸日，如易科罰金，以新臺幣壹仟元折算壹日；又無故侵入
他人住宅，共罪，均累犯，各處拘役肆拾日，如易科罰金，均
以新臺幣壹仟元折算壹日；又侵入住宅竊盜，累犯，處有期徒刑
捌月；拘役部分應執行拘役玖拾日，如易科罰金，以新臺幣壹仟
元折算壹日。
    事實及理由
一、本案犯罪事實、證據及應適用之法條，除均引用附件檢察官
    起訴書之記載外，茲補充：
  (一)觀諸檢察官起訴書犯罪事實欄所繕被告廖湘華之前科紀錄，
    就其所有刑期是否接續執行一事略呈誤植，應更正為「被告
    曾因搶奪等案件，歷經臺灣臺中地方法院、臺灣臺北地方法
    院分別判處罪刑，繼由後者定其應執行有期徒刑11月確定，
    甫於民國99年4月26日縮刑期滿執行完畢。」始妥。
  (二)訊據被告於準備程序、審理中迭對檢察官起訴書上植犯罪事
    實坦承不諱，俱與證人林秋珊、林桂森於警詢中陳稱之內容
    契合一致，另有蒐證照片資佐，悉昭被告之自白咸與事實吻
    符，本案事證臻達明確，犯行堪以認定。
  (三)析以被告於100年11月10日無故侵入住宅之舉，原應成立刑
    法第306條第1項侵入住居罪，然而刑法第321條第1項第1款
    加重竊盜罪既將侵入住宅作為該罪之加重條件，是其該次侵
    入之行為已結合於所犯加重竊盜之罪質中，無贅構成侵入住
    居罪之理，尚無檢察官起訴書所持該當兩罪再論想像競合主
    張適用之餘地，特加敘明指正。
  (四)爰審酌被告正值盛年，本須腳踏實地從事正當職業藉以開創
    個人前程，卻毀他人財物、為求安身闖入民宅、進且謀取不
    義之財，影響社會治安非輕，素行欠佳前科歷歷可考，竊得
    物品又未返還被害人林秋珊抑或賠償被害人所受損害，但知
    犯後供陳罪行深感悔悟，斟念被告犯罪之目的、手段、智識
    程度及生活狀況等一切情狀，各罪量處如主文所示之刑，兼
    就拘役部分逐一諭知易科罰金之折算標準，復就拘役部分併
    定其應執行之刑，仍予諭知易科罰金之折算標準。
  (五)按保安處分中有關強制工作規定，務受比例原則規範限制，
    期使保安處分宣告得與行為人目前行為嚴重性、向習表現危
    險性及未來行為擇以相當期待性意旨始為制定，委由法院視
    行為人危險性格決定應否令入勞動處所強制工作，俾達預防
    犯罪目的，此有最高法院94年度台上字第6611號、95年度台
    上字第4615號刑事判決意旨可稽，固然被告身負數次財產犯
    罪之前科紀錄，惟其於本案中僅為單次竊盜犯行，參以犯罪
    手段、所生結果皆未造成相當嚴重性及危險性，權衡比例原
    則，本院思忖量處如主文所示刑度足收遏止矯正效果，何況
    本院上揭應執行刑之刑度未達竊盜犯贓物犯保安處分條例第
    2條第4項所定1年以上之前提要件，洵無循從檢察官起訴書
    所請責令被告強制工作之必要。
二、依刑事訴訟法第273條之1第1項、第299條第1項前段、第310
    條之2、第454條第2項，刑法第306條第1項、第321條第1項
    第1款、第354條、第47條第1項、第41條第1項前段、第51條
    第6款，刑法施行法第1條之1第1項、第2項前段，判決如主
    文。
本案經檢察官吳靜怡到庭執行職務。
中    華    民    國   100    年    12    月    23    日
                  刑事第一庭  法  官  俞力華
以上正本證明與原本無異。
如不服本判決應於收受判決後10日內向本院提出上訴書狀，並應
敘述具體理由。其未敘述上訴理由者，應於上訴期間屆滿後20日
內向本院補提理由書( 均須按他造當事人之人數附繕本) 「切勿
逕送上級法院」。
                              書記官  資念婷
中    華    民    國   100    年    12    月    23    日
附錄本案論罪科刑法條
中華民國刑法第354條
（毀損器物罪）
毀棄、損壞前2條以外之他人之物或致令不堪用，足以生損害於
公眾或他人者，處2年以下有期徒刑、拘役或500元以下罰金。
中華民國刑法第306條
（侵入住居罪）
無故侵入他人住宅、建築物或附連圍繞之土地或船艦者，處1年
以下有期徒刑、拘役或300元以下罰金。
無故隱匿其內，或受退去之要求而仍留滯者，亦同。
中華民國刑法第321條
（加重竊盜罪）
犯竊盜罪而有下列情形之一者，處6月以上、5年以下有期徒刑，
得併科新臺幣10萬元以下罰金：
1 侵入住宅或有人居住之建築物、船艦或隱匿其內而犯之者。
2 毀越門扇、牆垣或其他安全設備而犯之者。
3 攜帶兇器而犯之者。
4 結夥3人以上而犯之者。
5 乘火災、水災或其他災害之際而犯之者。
6 在車站、埠頭、航空站或其他供水、陸、空公眾運輸之舟、車
  、航空機內而犯之者。
前項之未遂犯罰之。